臺灣臺北地方法院民事裁定
109年度簡上字第481號

上  訴  人  潘旺  
訴訟代理人  王彥廸律師
被上訴人    新北市政府

法定代理人  侯友宜

上列當事人間請求請確認優先承租權存在事件，上訴人對於民國
一一０年十月二十日本院一０九年度簡上字第四八一號簡易訴訟程
序之第二審判決提起第三審上訴，本院裁定如下：
    主    文
上訴駁回。
第三審訴訟費用由上訴人負擔。
    理    由
一、按對於簡易訴訟程序之第二審裁判，其上訴利益逾第四百六
    十六條所定之額數者，當事人僅得以其適用法規顯有錯誤為
    理由，逕向最高法院提起上訴或抗告；對於簡易訴訟程序之
    第二審裁判，提起第三審上訴或抗告，須經原裁判法院之許
    可；前項許可，以訴訟事件所涉及之法律見解具有原則上之
    重要性者為限；第一項之上訴或抗告，為裁判之原法院認為
    應行許可者，應添具意見書，敘明合於前項規定之理由，逕
    將卷宗送最高法院；認為不應許可者，應以裁定駁回其上訴
    或抗告；前項裁定得逕向最高法院抗告，民事訴訟法第四百
    三十六條之二第一項、第四百三十六條之三定有明文。所謂
    「訴訟事件所涉及之法律見解具有原則上之重要性」，指該
    訴訟事件所涉及之法律問題意義重大而有加以闡釋之必要而
    言。
二、本件上訴理由略以：
（一）依上訴人所提出之「鄉有土地繳納代金地租聯單」影本及
      「臺北縣深坑鄉鄉有公地租賃契約書」影本，可證明上訴
      人之父潘燕於民國六十九年間與改制前之深坑鄉公所依耕
      地三七五減租條例訂有耕地租賃契約，期間為二年；上訴
      人之父及上訴人始終在本件土地即坐落新北市○○區○○○段○
      ○○○段○○○地號土地上耕作，現仍種植竹子、柚子樹，是於
      租賃期間屆至後，深坑鄉公所因無法收回自耕、無終止之
      意思表示，應依耕地三七五減租條例第一條、民法第四百
      五十一條規定，視為以不定期限繼續租約，原判決認租賃
      關係因期間屆滿而終止，適用法規顯有錯誤。
（二）由上訴人所提「鄉有土地繳納代金地租聯單」影本及「臺
      北縣深坑鄉鄉有公地租賃契約書」影本形式可知，應有正
      本存在，原審未依民事訴訟法第三百四十二條第一項、第
      三百四十三條、第三百四十六條第一項規定命被上訴人提
      出該等文書正本，未調查該等文書是否真正，即認上訴人
      所提文書真實性有疑，並認縱然該等文書為真正，仍無法
      認定上訴人與深坑鄉公所間有不定期間租賃關係存在，實
      有可議，適用法規顯有錯誤。
（三）被上訴人所述與所提出之深坑區公所函文，與實情不符，
      由上訴人所提函文，可證上訴人曾就本件土地進行租佃爭
      議調解，原審未依職權調查、命提出相關完整內容及文件
      正本，逕認本件土地無耕地爭議存在，有未盡調查之違法
      。　　　
三、經查：上訴人本件上訴，係以所執有之「鄉有土地繳納代金
    地租聯單」及「臺北縣深坑鄉鄉有公地租賃契約書」影本，
    以及其、胞兄潘石仲與深坑鄉公所間之租佃爭議調解文件，
    反覆主張其父潘燕前與深坑鄉公所間就本件土地訂有租賃期
    間二年之耕地租賃契約，於租賃期滿後更易為不定期限租賃
    契約而由其繼承、耕作迄今，兩造間就本件土地有耕地租賃
    契約關係存在云云，並以其主張之事實為基礎，指判決未適
    用耕地三七五減租條例第一條、民法第四百五十一條之規定
    ，並指摘事實審法院認定事實或證據之取捨不當、未依職權
    調查證據等，而兩造間就本件土地是否存有不定期限之耕地
    租賃契約關係存在，咸為事實認定範疇，與本院一０九年度
    簡上字第四八一號判決之法律適用、法律見解毫不相涉，上
    訴意旨亦未具體指明本院一０九年度簡上字第四八一號判決
    有何適用法規顯有錯誤、違反論理法則、經驗法則、證據法
    則情事，尤無所涉及之法律見解具有原則上重要性、所涉及
    法律問題意義重大而有加以闡釋必要之可言，揆諸首揭法條
    、說明，本件上訴於法顯有未合，不應許可，爰予駁回。
四、依民事訴訟法第四百三十六條之三第三項後段、第九十五條
    、第七十八條，裁定如主文。
中　　華　　民　　國　　111 　年　　8 　　月　　24　　日

              民事第四庭  審判長法  官  蔡政哲

                                法  官  李家慧

                                法  官  洪文慧
以上正本係照原本作成。
如不服本裁定應於送達後10日內向本院提出抗告狀，並繳納抗告
費新臺幣1,000元。
中　　華　　民　　國　　111 　年　　8 　　月　　24　　日
                                書記官  江柏翰